臺灣嘉義地方法院民事判決
110年度訴字第262號
原      告  王聖淳  
訴訟代理人  呂維凱律師
複 代理 人  陳怡君律師
被      告  蘇容璉  
訴訟代理人  黃銘煌律師
上列當事人間請求損害賠償事件，經本院於民國111年6月29日言
詞辯論終結，判決如下：
    主  文
原告之訴及假執行之聲請均駁回。
訴訟費用由原告負擔。
    事實及理由
一、原告起訴主張：
(一)被告與原告因中正大學專班同學而認識，被告見原告老實可
    欺，竟起為自己不法所有之詐欺犯意，於106年間起：1、向
    原告佯稱其具有特殊社經地位，被告向原告父母說她為嘉義
    市政府公務員，平常還在嘉義高工兼課，跟原告父母談到未
    來願跟原告共組家庭，願意等原告跟元配離婚。2、被告說
    她和乙○○關係匪淺，她要和乙○○合開長照機構，要原告出錢
    投資，被告要先買長照機構的車輛，因此於107年10月20日
    、107年11月3日被告以買公務車為理由，分2次共向原告拿
    走現金250萬元，不定期跟原告索討大額或小額金錢，說她
    要捐獻給乙○○，但被告始終拿不出捐款收據。3、假借貸支
    付假論文槍手費，致原告前後共轉帳給論文代寫機構「全國
    考訊」299,000元。
(二)107年12月15日原告與被告在中正大學，忽有一名男子（丁○○）自電梯内衝出，朝原告丟擲手上的豆漿，隨後並與原告
    發生肢體衝突。要求原告應遠離被告。原告於驗傷、備案後
    ，向被告求證其是否已婚？當時被告嚴正否認，並提出配偶
    欄空白之身分證予以自清，表示丁○○是在某個聚會認識她，
    故常常會跟蹤、騷擾她不勝其擾，原告深信不疑。直至該傷
    害案件調解時，原告始知丁○○也遭詐騙高額款項，丁○○也是
    被害人。原告要求被告提出開設大型長照機構之投資案、購
    買長照機構車輛之計畫相關收據、契約、捐款收據，被告均
    無法提供。原告再行前往嘉義市政府6樓秘書處及各辦公室
    查訪，也發現根本查無此人，被告實際上為嘉義市嘉華中學
    老師。始知受騙，被告共計詐取5,681,959元。爰依民法第1
    84條第1項、第195條第1項、第179條、546條第1項為本件之
    請求。
(三)訴之聲明：
 1、被告應給付原告5,681,959元，以自本起訴狀繕本送達翌日
    起至清償日止，按年利率百分之5計算之利息。
 2、訴訟費用由被告負擔。
 3、原告願供擔保請准宣告假執行。  
二、被告則以：
(一)原告主張於107年11月間，遭被告詐取現金250萬元假長照、
    假投資、假購車等情，被告否認：
 1、被告否認於107年10至11月間，以投資乙○○長照籌備中心名
    義等，及提出執行長己○○名片、嘉義乙○○長照機構籌備處長
    照機構之園區圖、室内空間配置圖等書面，施用詐術，向原
    告詐取現金250萬元，上開書證屬於偽造不實。
 2、兩造在107年10月15日至20日之前，既未見面。則依原告主
    張事實序推斷，被告交付名片以及長照機構之園區圖、室内
    空間配置圖給原告之時間應即在107年10月15日當週之前。
    原告系爭手機門號，乃原告甫於107年10月15日左右申請使
    用者，且107年10月15日至20日之前，原告可能都還未將新
    申請手機門號SIM卡交給被告，被告不可能知悉該手機號碼
    ，如何事先知悉該門號號碼，並據以委託印刷行製作名片及
    相關書面？
 3、乙○○園福寺該照片布置，僅於乙○○圓福寺每年大年初八、初
    九齋天法會佛事使用，並非乙○○圓福寺粱皇法會使用布置。
    原告所提照片應係被告108年2月12、13日（大年初八）齋天
    （拜天公）法會佛事照片，並非107年的照片。原告欲證明
    被告於107年10至11月間向其施用詐術之證據，不足採信自
    明。
 4、證人丙○○111年4月15日之證言，不足以證明原告主張事實。
    證人唐菀澤雖證稱原告遭被告詐騙投資乙○○長照250萬元之
    事實，惟其資訊來源全部源自原告口述，並非基於證人唐菀
    澤親見親聞，其證言不足採信自明。
(二)原告主張幫被告假借貸支付假論文槍手費用299,000元等情
    ，被告否認：
 1、被告否認找原告代寫、找槍手代寫、找全國考訊代寫，也否
    認要求原告墊款給論文代寫機構等無端指控。被告早在 106
    年即已取得中正大學政治所碩士學位，本即有獨立撰寫碩士
    論文之程度。
 2、原告甲○○曾向被告表示：「妳獨力完成論文，妳很棒，我為
    妳感到驕傲」、「我需要你的中正碩士論文電子檔，我要用
    妳論文的標準格式來寫我的論文，可以麻煩妳寄給我嗎？」
    、「我的信箱是：mirian000000@gmail.com」「全部每一章
    節哦，包括目錄」、「跟妳開口三次要論文word檔，不管格
    式對不對，妳知道妳的電子檔都能幫到我，結果，我仍然得
    不到妳任何的幫忙！縱使我跟妳說格式錯了也沒關係，妳仍
    然沒有幫我」。顯見，原告深知被告己○○係獨立完成論文，
    始向被告己○○要論文word檔參考。
(三)原告主張被告108年5至7月向原告騙錢買賓士車討金錢，捐
    獻給乙○○等情，被告否認：原告所提證據，不足以證明被告
    有收受原告所指款項。
(四)就原告主張被告假結婚、假交往詐取金錢事實，被告否認：
 1、原告明知其已婚有小孩，且106年當時，其婚姻關係並無不
    睦情形，卻自107年開始，因兩造為中正法律研究所同學關
    係，多次蓄意利用上課機會靠近搭訕被告，假稱其婚姻不偕
    以博取被告同情，對被告甜言蜜語稱讚，藉此博取被告好感
    。
 2、原告為取信被告，蓄意製造原告與配偶林**間口角、肢體衝
    突，營造其確實與配偶林**間感情不睦之假象，此有原告10
    8年11月18日LINE擷取頁面可證。
 3、原告欲追求被告，並發誓稱其要娶被告及要贈與物品等情，
    遭被告拒絕。而原告對被告實施「感情詐欺」、「婚姻詐欺
    」，因此造成被告與將論及婚嫁男友分手，最終未走入婚姻
    。
(五)就原告主張被告騙取原告財物、家有惡勢力、誣指被告找槍
    手代寫論文等，被告皆否認之，下謹就原告所提出原證58至
    88之證據表示意見：
 1、原證58、59原告與被告母親之錄音內容，被告否認形式與實
    質上真正。原告自承109年9月30日原告與被告母親之錄音內
    容，係原告以假借宅配水果之名，迂迴取得被告母親聯繫資
    料。原告與被告母親之對話與原告提出之原證11相同，錄音
    內容皆不完整，除原告簡單回應外，皆僅有被告母親之聲音
    ，除無法了解該錄音之前後脈絡，亦有斷章取義之嫌。
 2、原告謂被告吹噓其有家族惡勢力，使訴外人丁○○懼怕一事，
    皆為指虛烏有，依原告所提原證60至62，僅能得出原告有以
    簡訊聯繫訴外人丁○○及其律師，並無從推得原告所編織之故
    事，對於原告之指控被告皆否認之。
 3、原證63至66部分，被告否認有要求原告找論文代寫機構之事
    實。
 4、原證67至69部分，僅係訴外人盧映潔於網路上之資料及原告
    與其之對話紀錄，至多僅能說明被告與訴外人盧映潔皆為乙○○之信徒而已，並不足以證明被告有詐欺誆騙原告之事實。
 5、原證70至88部分，除原證74原告超速照片外，皆為原告自其
    帳戶提領現金、繳費、購買物品之消費明細，原告提領現金
    部分，是否真如原告所述交付予被告及用於原告所述之用途
    ，完全無從證明，被告否認形式及實質證據力；而原告提出
    之消費明細、繳費證明等，皆係原告主動殷勤追求被告、對
    被告施用感情詐欺期間所為之消費，被告絕無要求原告購買
    奢侈品，亦無對原告施用詐術，。
(六)聲明：
 1、原告之訴駁回。
 2、訴訟費用由原告負擔。
 3、如受不利判決，願供擔保請准免為假執行。
三、本院判斷：
(一)原告主張支付投資250萬元長照、50萬元購車部分：　　
 1、證人即原告之母親戊○○證稱：「我一直以來都有記帳的習慣
    ，我寫日記已經50年了」等語(本院卷二第137頁)。而在證
    人107年10月18、19日日記中寫道「去玉山銀行領賣股50萬
    元準備給容璉買車」、「五十萬給容璉她要買車」，此有日
    記可證(本院卷一第103頁)；107年11月2日日記中寫道「國
    泰世華對保，245萬元，想哭，對不起節儉的父母，容，希
    望你對我好一點，死心的跟著我。蘇拿走我250萬元」(本院
    卷一第109頁)。而此是在107年10月間所記載，應非事後造
    假，據具可信性。另有自王昱蓁(原告之女)107年10月18日
    領出50萬元之存摺明細、原告國泰世華銀行，107年11月2日
    ，放款撥款245萬元入帳戶之存摺明細可證(本院卷一第99、
    101、105、107頁)。據上證原告確有支付50萬元被告買車，
    及支付250萬元予被告。
 2、證人戊○○證稱：「原告有天很晚下班回來，才跟我說，被告
    騙了他250萬元。被告說跟原告說要去開長照，還要去開律
    師事務所。被告沒有說過乙○○的事，我兒子只有跟我說被告
    要拿250萬元是要投資長照」等語(本院卷二第139頁)。是依
    證人所述，原告確有投資250萬元，以參加被告所稱的長照
    機構。但原告並未向證人表示，投資之長照是乙○○之事業。
 3、證人丙○○證稱：「108年間原告有跟我提過，班上的同學約
    他一起投資長照，實際金額我不清楚，我有跟他提醒。要先
    評估後再做決定。原告說被告是乙○○的有力人士，而且認識
    很多高層的人員，裡面的人要合夥集資，投資長照，要找原
    告一起參加。除了長照機構投資，後來有說要買車，但買什
    麼車，金額多少，我不清楚。長照名稱我不清楚，原證48(
    本院卷一第489頁)是我跟原告的對話，大概3、4年前的事情
    」等語(本院卷二第143-145頁)。而依原證48之line對話，
    原告：「蘇有在邀人投資長照機構他說這是未來趨勢、就是
    少子化在照顧老人的，他說他認識嘉義一間長照中心董娘，
    他說老人的錢很好賺，要我出錢投資，他說他認識很多人，
    有很多資源」；丙○○：「我覺得你還是要小心評估」。可見
    被告確有邀請原告投資長照事業。
 4、被告曾至乙○○圓福寺禮佛，此有相片可證(本院卷二第69、7
    1頁)。但相片是何時所拍攝，無法證明。另乙○○圓福寺及嘉
    義地區，並無設置長照相關計畫，籌備處及人員聘任等事宜
    ，此有乙○○圓福寺111年4月15日111年佛圓禹字第8號函、11
    1年4月22日111年佛都字第20220031號函可證(本院卷二第16
    0、162頁)。可證乙○○圓福寺並無設置或籌劃長照之事宜。
    但原告與丙○○之前開line對話，原告僅提到「被告認識嘉義
    一間長照中心董娘」，並無提到乙○○長照事業。而丙○○上開
    證述所指投資長照事業，僅係聽聞原告而來，但丙○○卻證稱
    「原告說被告是乙○○的有力人士，而且認識很多高層的人員
    」，是丙○○證述之長照機構名稱是乙○○之事業，顯然與原告
    所告訴丙○○之內容不同，故難以丙○○之證述「被告所指投資
    長照機構為乙○○」之事實為真。
 5、綜上所述，原告確有支付50萬元予被告買車，及支付長照投
    資款250萬元予被告。但無法證明有原告所指投資長照是乙○○之事業。
(二)原告主張支付代撰被告論文費用部分：
 1、原告主張被告完成之論文，係「全國考訊」代寫公司所完成
    ，並由原告前後支付共299,000元，但此為被告所否認，經
    查：
　⑴被告於國立中正大學，所完成之碩士論文題目為「論護理人
    員醫療過失刑事責任之研究」，此有碩士論文可證(外放)，
    並為被告所不爭執(本院卷二第286頁)。此部分核屬為真。
  ⑵原告曾分別於108年5月29日匯款3萬元、108年5月30日匯款21
    萬元、108年7月8日匯款29,000元予陳純英，此有匯款單可
    證(本院卷二第498頁)，但陳純英究係何人，並無相關資料
    可證，故陳純英是否即為「全國考訊」之機構，無法得知，
    故無法證明原告上開所匯之款項是匯入「全國考訊」。
　⑶依被告之碩士論文其考試審定書之記載為109年1月4日。然原
    告與碩博企業翻譯社之line對話，在109年1月10日寫到「剛
    剛跟翻譯師確認修正檔要到下周一才能提供，謝謝你」，原
    告回復「謝謝貴社的幫忙，..感激不盡」，此有line之截圖
    可證(本院卷二第486頁)。是被告之碩士論文已在109年1月4
    日審定完成，何以在109年1月10日還會請代筆機構修改碩士
    論文內容之理，原告原告此舉時序矛盾。
　⑷再依上開line對話，該翻譯社：「經翻譯師確認後，附件修
    改部分確認沒問題謝謝你」、「剛剛跟翻譯師確認修正檔要
    到下周一才能提供..」。有該翻譯社之對話內容，僅係在幫
    忙做翻譯之工作，並非代寫論文，故此項證據並無法證明，
    由「全國考訊」代筆被告之碩士論文。
　⑸原告所提被告碩士論文之摘要、摘要之翻譯(本院卷二第488
    、490頁)。固然以被告之碩士論文內容相符，但原告究竟從
    何處取得，無法得知，亦無法推論是由「全國考訊」所提供
    與原告，且被告論文本屬公開，原告可輕易取得。故此項證
    據物亦無法證明，由「全國考訊」代筆被告之碩士論文。
　⑹本院卷二第484頁line對話，固然傳了一份「論護理人員..璉
    撰pdf檔案」，但究係何人所傳送無法得知。
　⑺原告與被告之line對話原告表示：「妳獨力完成論文，妳很
    棒，我為妳感到驕傲」、「我忘了你還在忙論文的事，這陣
    子你很辛苦你撐著點，乖哦，論文改好印好後帶你請美甲」
    、「我需要你的中正碩士論文電子檔，我要用妳論文的標準
    格式來寫我的論文，可以麻煩妳寄給我嗎？」、「我的信箱
    是：mirian000000@gmail.com」、「全部每一章節哦，包括
    目錄」、「跟妳開口三次要論文word檔，不管格式對不對，
    妳知道妳的電子檔都能幫到我，結果，我仍然得不到妳任何
    的幫忙！縱使我跟妳說格式錯了也沒關係，妳仍然沒有幫我
    」，以上有line截圖可證(本院卷一第305頁、院卷二第53-5
    7、302頁)。原告傳與被告之簡訊：「我誠實跟你說好了，
    我身上已有兩億多元，我星期一就會給林**五千萬，跟他離
    婚，換取我自由身，而我會再找一個愛我的人，是你走錯棋
    ，你連個論文電子檔都不幫我，我為何還要投注在你身上..
    」，以上有簡訊截圖可證(本院卷一第301頁)。顯見原告已
    知被告獨立完成論文，並非由他人代撰，且向被告要論文wo
    rd檔參考，原告猶要被告幫忙其論文之製作。
 2、綜上可證，無法證明原告所匯款3萬元、21萬元、29,000元
    予陳純英，係為被告支付代撰論文之費用。縱使原告有為被
    告代墊費用，但當時兩造正在交往，且原告另有婚姻關係，
    原告為追求被告，極力討好被告，願意支出此部分費用，難
    以認定兩造間有成立委任關係，或是因被告詐騙原告，致原
    告支付此筆費用。故原告依民法第179條、第546條第1項、
    第184條為此部分請求，依法不合，為無理由。
(三)原告主張其他支付與被告之金錢：　　　
 1、原告主張為被告支付信用卡消費帳單，有信用卡帳單可證(
    本院卷一第95、97頁)。戊○○日記寫道：11/11給9千、10/20
    給了50萬、11/3給200萬、12/1給1萬（蘇朋友）12/26較97
    信用卡（元大）、12/9給2千、11/2繳元大31,190元、繳中
    正學費68,400元(蘇）、11/3給他??45,000元、9/6繳5萬元
    元大信用卡，（劃大圓圈）己○○太會花錢。以上有日記可證
    (本院卷一第111頁)。但證人戊○○證稱：「(問：除了前面25
    0萬元的投資跟賣車的錢，你知道原告還幫被告付其他的錢
    ？）因為原告賺的錢不多，每天都愁眉苦臉，說貸款很多，
    無力清償，被告一直假藉名義跟他說要做什麼做什麼，騙了
    很多錢。我兒子怕我傷心，沒有跟我說多少錢，我只知道25
    0萬元。後來拿的錢，我都不知道」等語(本院卷二第139頁)
    。是證人除了知悉250萬元之事，但並不知原告另有支付被
    告其他雜支事項。故證人上開日記記載，與其證述相互矛盾
    ，其日記之記載，有可能事後補填，故難以採信。
 2、原告所提之玉山銀行存摺，108年6月間，有2-4萬元不等的
    提款紀錄；國泰世華銀行存摺，108年7月23日提款5萬元、1
    5,000元；郵局存摺，108年7月23日提款2萬元、1萬元，此
    有存摺交易明細可證(本院卷一第113-125、147、149頁)。
    但原告是否有交付予被告上開金額，並無法得知。至於原告
    所舉其他為被告支付之款項所提出之收據，存摺明細等(本
    院卷二第234-282、428、430頁)，均難以證明是原告為被告
    所支付。
 3、原告提出41,000元、5,038元、6,600元電子發票(本院卷一
    第頁177)，此金額是否花費在被告身上，無法得知。且原告
    陳稱「此係被告108年7月13日生日之花費」(本院卷一第31
    頁)。而原告當時與被告交往，男生為女生慶生所支出之費
    用，乃情理之常，難以認定是被告之詐欺手段所得。至於其
    他發票、ATM等交易明細等(本院卷一第189-199頁)，但此金
    額是否花費在被告身上，無法得知。
 4、證人戊○○證稱：「(問：除了前面250萬元的投資跟賣車的錢
    ，你知道原告還幫被告付其他的錢？）因為原告賺的錢不多
    ，每天都愁眉苦臉，說貸款很多，無力清償，被告一直假藉
    名義跟他說要做什麼做什麼，騙了很多錢。我兒子怕我傷心
    ，沒有跟我說多少錢，我只知道250萬元。後來拿的錢，我
    都不知道」等語(本院卷二第139頁)。故除了250萬元以外，
    其他部分金額無法證明原告有交付被告。
 5、除了原告有支付50萬元予被告買車、支付長照投資款250萬
    元予被告外。無法證明原告有為被告支付其他款項。　　　
(四）原告是否遭被告詐騙？
  1、原告於92年8月31日與前配偶結婚，110年10月10日調解離
     婚，此為兩造所不爭執(本院卷二第132頁)。
　2、原告於前婚姻關係存續期間，與被告之line對話中表示「1
     07/7/10向你告白的，今天108年12月26日這段日子，謝謝
     容璉你」、「好想老婆」、「無時無刻都想到可愛容璉老
     婆」、「真的好愛容璉你」、「老婆你這麼說老公好感動
     」、「我真的真的好愛你」、「容璉我求求你」、「你一
     定要嫁給我」、「好不好」、「我會正式向你求婚」、「
     我們會修成正果」、「我絕不辜負你」、「我感動的不知
     道說什麼」、「難道今天甲○○買票選嘉義市議會議長，你
     就不抓我了嗎」、「我好感動，今天這句話，夠了我很開
     心，我會一輩子疼你愛你」、「我的心現在正想著一個在
     嘉義市府開會的人，好想你，不能沒有你」、「我後悔沒
     有好好把握你，真的好後悔，若時間能重來我一定好好珍
     惜你，還欠一台特斯拉及一趟日本鐵道旅行，先欠著10年
     內還給，答應你的事我一定做到，不想言而無信」、「我
     想了解你的想法，我們以後的關係，你是要選擇我或選擇
     你的新戀情，我都尊重你，但我會一直等你」、「原本以
     為我們有希望在一起，我想利用爸媽傳給我的股票，在嘉
     義買房給你」、「嘉義買屋，就是要跟你一起住的，我會
     買大鑽戒跟你求婚，疼妳一輩子」、「我這邊只要要求妳
     嫁給我，愛我一輩子」、「而我可以給你如下，1、嘉義房
     子買你名字。2、傾全力利用爸媽給我的財產、股票、現金
     、土地約1、2億助你創業。3、若你想再讀博士班，喔支持
     你」、「以後會在嘉義買雙車庫別墅，買你的名字，跟你
     同住，晚上抱你在一起睡覺，還是一直都想你」。此有lin
     e對話截圖可證(本院卷一第45、179頁、卷二第13、59、63
     、69-75、434、436頁)。可見原告一直表達對被告愛意、
     追求被告、日後與其結婚、願意買車買房給被告等。而原
     告當時尚在婚姻關係中，其自己出軌，在自己前婚姻結束
     前，又在追求被告，本屬法律所不容，甚至表示要買車買
     房買鑽戒給被告，帶被告到日本旅遊。而雙車庫別墅動輒
     千萬元以上，特斯拉汽車一輛動輒3、4百萬元，原告猶心
     甘情願表示願意買給被告，是其因追求被告、感情之事務
     ，所為交往期間之支付，難認是遭被告所欺騙。
  3、原告與被告之line對話，原告：「是不是我介入你和他5年
     的感情讓你不開心」。原告與丙○○之line對話，原告：「
     上次跟你說和他分手的事，也是故意要氣**(原告之前配偶
     ），我知道你**很好一定守不住秘密」。丙○○：「那表示
     你還很在乎她才會想起他，你們好好溝通答沒有過不去的
     坎」。原告：「謝謝你一直幫我和**啦」。是依此對話可
     知，原告與被告交往，原告之配偶並不知悉。據此可證，
     原告在尚有婚姻關係期間，另追求被告，腳踏兩條船者為
     原告。
  4、原告與被告之line對話，原告：「我誠實跟你說好了，我
     身上已有兩億多元，我星期一就會給林**五千萬，跟他離
     婚，換取我自由身，而我會再找一個愛我的人，是你走錯
     棋，你連個論文電子檔都不幫我，我為何還要投注在你身
     上，我跟他離婚，我也不會跟你結婚，後續爸媽每年會移
     轉財產給我，我雖不是富二代，但3、4億夠我好好跟我愛
     的人一起生活了。」、「耽誤你的青春，謝謝你陪伴我度
     過每一個日子，祝你幸福」、「明年我若晉升，年薪有200
     萬，因為我已卡到協理處理對外關係這一塊，4年內我有信
     心去卡協理這個位置，屆時年薪就落在300-350萬，你也可
     以不用工作」、「加上爸媽留給我的財產我們日子不會太
     難過」，以上有簡訊截圖可證(本院卷一第301頁、卷二第6
     3-67頁)。但證人即原告之母親戊○○證稱：「在108年2月18
     日日記有提到社會沒有這麼單純，原告養不起小孩還想投
     資，那時候原告已經被被告騙走250萬元，原告每個月要繳
     納250萬元的利息，原告回來跟我說，經濟不好，然後去開
     白牌計程車司機，要去還貸款。每天都很辛苦，去跑白牌
     司機，生活很緊張，有天突然大哭，說每個月要還7萬元的
     貸款，我就賣了我的股票，匯款給我兒子238.2萬元，替我
     兒子還貸款。原告是當時是在台塑上班，晚上去開計程車
     後。因為原告賺的錢不多，每天都愁眉苦臉，說貸款很多
     ，無力清償」等語(本院卷二第137-139頁)。可見原告之經
     濟並不寬裕，原告為追求被告，不時吹噓其財力雄厚而討
     好被告。
  5、原告於108年12月27日傳line予被告表示：「這個星期六晚
     上一起吃飯，吃完後，南院或繪日之丘過夜做愛，分手前
     的分手炮，我就是條件交換，不然我把250萬是你拿走的，
     跟彰化媽媽講，我還會把你腳踏兩條船時期跟我要的250萬
     要回來，你拿錢後就不理人，你沒安撫我你覺得我甘願嗎
     ，我要過夜及愛」、「就今晚及明晚兩晚過夜分手炮，你
     來安撫我，分手炮後，我就不為難你，我說到做到，..」
     、「今晚及明天晚上一起吃飯，吃完後，南院或繪日之丘
     過夜做愛，分手前的分手炮！我就是條件交換，..」、「
     我不應該亂威脅你、向你道歉，我是有家教的人，做事不
     能這樣傷害你，你其實心中也很苦，你也想要有一段正常
     的感情，我應該從你角度幫你想想。」，以上有line截圖
     可證(本院卷一第269-273頁)。是原告上開傳line與被告之
     時間，兩造感情已生變，幾近分手，原告猶提及過夜之分
     手炮，兩造間之金錢往來即一筆勾銷，可證原告在交往期
     間，交付與被告之金錢，係因男女朋友關係而交付。
  6、原告傳與被告之簡訊「我若不這樣狠狠罵你，我怕你晚上
     會想我，你走吧，我離不了婚，你趕快去找新的戀情，我
     罵你也兇，你就不會難過的，謝謝你，老公永遠愛你，我
     早上又試過了，他不跟我離婚，我只好想出這個辦法讓你
     離開。」，以上有簡訊可證(本院卷一第303頁)。可見原告
     因前婚姻關係無法處理，自知無法與被告在一起，以氣話
     讓被告離開，其字裡行間並無提到任何金錢受騙或糾紛。
　7、原告舉被告之前男友，欲證明前男友亦遭被告詐騙，但證
     人即被告之前男友丁○○證稱：「103年到108年跟被告是男
     女朋友，與被告交往之中，不知道被告跟原告同時交往，1
     07年有與原告發生肢體衝突，有誤會，我們有和解，不能
     給第三人知悉。原證五(本院卷一第55頁)是我親自簽名，
     在和解協調會。被告曾是嘉義縣政府、嘉義市政府的員工
     ，中間有轉換過工作，家庭背景是瓦斯行。被告一開始跟
     我說的家庭背景跟職業到後來都一樣。交往過程中，因男
     女朋友的關係有交付被告金錢，被告沒有用買車或是投資
     的名義要你投資，我們交往期間，有一台白色的VOLVO車借
     給被告使用。我們在108年的6月間分手，有吵架，然後我
     提出，交往一路上都有提出分手，我們交往5年多，每2、3
     年就會提出分手的事情。我第一次去中正研究所跟原告有
     發生糾紛，我是知道有同學跟她比較好，所以我吃醋。與
     被告交往是以結婚為前提」等語(本院卷二第571頁)。依證
     人之證述可知，被告與其前男友交往在先，原告事後介入
     ，且被告與前男友僅係男女間之交往，並無任何金錢交易
     或投資之往來，其前男友亦無遭被告詐騙之情事。
　8、原告以被告自107年8月16日至108年7月23日，以假結婚假
     交往，投資長照中心購車之名義，向原告施用詐術，致原
     告陷於錯誤陸續交付共5,861,959元，而對被告提出詐欺告
     訴。原告於偵查中表示，當初被告知道我和太太感情不好
     ，被告說願意等我離婚，將來會和我結婚，..」。而經檢
     察官偵查後，認為被告並無詐欺之行為，而為不起訴處分
     ，此有嘉義地檢署110年度偵字第8684號不起訴處分書可證
     (本院卷二第101-103頁)。是縱使原告有為被告支付款項、
     買賣汽車或投資長照，是基於兩造間之情感而為交付，難
     認被告有詐欺之行為。
  9、綜上所述，兩造於交往期間，原告縱有為被告支付款項，
     或贈送禮物，交付金錢投資，僅係原告為追求被告之支出
     ，難認是遭被告詐騙。
(四)兩造於交往期間，原告有支付50萬元予被告買車、支付長照
    投資款250萬元予被告外，其他部分難以認定是原告為被告
    支付，縱使原告有為被告支付款項、贈送禮物、交付金錢投
    資，僅係原告為追求被告之支出，難認是遭被告詐騙。從而
    原告依依民法第184條第1項、第195條第1項、第179條、第5
    46條第1項為本件之請求，均無理由，應予駁回。
(五)原告之訴既經駁回，其假執行之聲請已無所依附，併予駁回
    。
(六)本件事證已臻明確，兩造其餘主張陳述及所提之證據，均不
    影響本案判決，毋庸再予審酌，附此敘明。　　
四、訴訟費用裁判之依據：民事訴訟法第78條。
中　　華　　民　　國　　111 　年　　7 　　月　15 　　日
                  民事第三庭法　官　馮保郎   　　
以上正本係照原本作成。
如不服本判決，應於送達後20日內，向本院提出上訴狀(須按對
造人數提出繕本)及表明上訴理由，並依上訴利益繳交第二審裁
判費。如委任律師提起上訴者，應一併繳納上訴審裁判費。
中　　華　　民　　國　　111 　年　　7 　　月　15 　　日
                            書記官　蔡沛圻　　
附表：原告主張被告詐騙之金額表
序號 時間 金額 詐術 備註 1 107/8/16 31,900元 假結婚假交往，IPONE  8  PLUS手機(己○○) 原證11、13、14、47 2 107/9/06  50,000元 假結婚假交往蘇拿繳元大銀行信用卡帳單 原證11、13、14、47 3 107/10/20 50萬元現金 假投資長照中心假買車，被告向原告拿現金50萬元 (說要購車) 原證18、19、11、13、14 4 107/11/02  31,170元 假結婚假交往，繳元大銀行信用卡帳單 原證11、13、14、47 5 107/11/02 68,400元 假結婚假交往，被告要繳中正學分費 原證11、13、14、47 6 107/11/06 45,000元 假投資長照中心，假繳地價稅 原證11、13、14、46-5、48、50 7 107/11/03 200萬元現金 假投資長照中心假買車 (說要購車)，被告向原告拿現金200萬元 原證11、13、14、20、21、48、50 8 107/11/11 9,000元 假投資長照中心，被告拿走說繳公會費用(嘉義啟明路停車場) 原證11、13、14、48、50 9 107/11/16 10,500元 假結婚假交往，被告蘇女使用之行動電話0000-000000預繳月租費 原證11、13、14、47 10 107/12/1  1萬元 假結婚假交往，蘇拿原告錢包紅包給友人 原證11、13、14、47 11 107/12/6 9,619元 假結婚假交往，蘇拿 (繳元大銀行信用卡帳單) 原證11、13、14、47 12 107/12/9 2,000元 乙○○假捐獻 原證11、13、14、8、9 13 107/12/15 915+350元  假結婚假交往/假論文，被告中正論文大綱審查委員餐點(路易莎民雄店) 原證47、4、36、37、38、39、51～57。 14 107/12/2 35,000元 假結婚假交往，蘇拿保險費 原證11、13、14、47 15 108/01/04 73,380元 乙○○假捐獻 原證11、13、14、46-8、8、9 16 108/01/14 SAMSUNG  GALAXY  NOTE 9手機25,999元；手機保護貼2,180元 假結婚假交往， 原證11、13、14、46-7、47 17 108/01/24 5,385元 假論文，被告碩博翻譯社翻譯費。 原證36、37、38、39、51～57。 18 108/01/28  21,000元 假結婚假交往，被告要求原告幫她繳玉山銀行信用卡費。 原證11、13、14、16 19 108/02/05 12萬元 乙○○假捐獻，被告說她要捐給乙○○，跟原告詐騙拿錢(被告拖延，拿不出捐款收據) 原證11、13、14、46-8、8、9 20 108/02/11 74,427元 假結婚假交往，被告要求原告幫她幫她繳元大信用卡費。 原證17、11、13、14 21 108/04/14 26,600元 假結婚假交往，被告新光三越菲拉格慕高跟鞋。 原證46-5、47、11、13、14 22 108/04/14 830元 假結婚假交往，新光三越和被告吃晚餐 原證47、46-3、11、13、14 23 108/04/27 4萬元 乙○○假捐獻。 原證46-5、8、9、11、13、14 24 108/05/1 43,500元 假結婚假交往，ipone 256G手機 原證46-7、47、11、13、14 25 108/05/29 3萬 假論文代寫車手，借款給被告寫論文 原證46-2、36、37、38、39、51～57 26 108/05/30  21萬 假論文代寫車手，借款給被告寫論文 原證36、37、38、39、51～57 27 108/05/31 1,460元 假結婚假交往，被告穿的衣服 原證47 28 108/06/01 3,500元、9,142元，1,280元、4,720元。 假結婚假交往，被告台塑生醫；被告新光三越衣服9,142元，被告手機保護殼；被告做頭髮及頭髮保養品 原證46-6、47 29 108/06/03 2,300元 假結婚假交往，繳蘇手機費及購物 原證47 30 108/06/09 10萬元 假投資長照中心假買用車(車訂金) 原證22、23、27；46-8、48、50、11、13、14 31 108/06/09 被告浪琴表35,000元，被告洗髮按摩1,200元；被告潤髮乳2,700元。 假結婚假交往。被告嘉義中山路「義美鐘錶行」買浪琴表35,000元。 原證46-8、47、11、13、14 32 108/06/10 21,90元 假結婚假交往，被告筆電MAC皮套 原證47 33 108/06/18 NET衣服2,333元 假結婚假交往。 原證47 34 108/06/24 3萬 假論文代寫車手，匯被告論文 原證36、37、38、39、51～57 35 108/06/28 10萬元 假投資長照中心假買用車(車訂金) 原證25、27、48、50 36 108/06/29 31,900元+3,500元 假結婚假交往，輝雄診所健診(診費收據有被告己○○名字，以及出生年月日：74年7月13日。 原證41、47 37 108/06/30 32,700元 假結婚假交往，被告買香奈兒鞋。 原證46-6、47 38 108/07/04 150萬元 假投資長照中心假買用車(買車拿(借)走貸款) 原證26-1至26-3、27、48、50、11、3、14 39 108/07/08 29,000元 匯被告論文 原證36、37、38、39、51～57 40 108/07/13 被告生日；蘇做指甲2,591元；蘇生日吃森鐵板燒5,038元 假結婚假交往， 原證46-4、47 41 108/07/14 蘇dior香水6,600元；蘇dior高跟鞋41,000元 假結婚假交往，被告生日禮物之花費。 原證46-4、42、47 42 108/07/23  被告拿走原告255,000元，如下：①108/07/21原告和被告被告至嘉義「隆億汽車」賣掉Toyota車子；108/07/23被告拿走賣車錢14萬元(被告車車款) ②被告拿走原告國泰世華戶頭65,000元(被告車車款)；③被告拿走原告玉山銀行戶頭20,000元(被告車車款)；④被告拿走原告女兒王昱蓁郵局戶頭30,000元(被告車車款)； 假投資長照中心假買用車 原證27、28、29、30、31、32、33、46-1、48、50、11、13、14    共計5,681,959元